【裁判字號】    98,訴,47
【裁判日期】    980205
【裁判案由】    違反著作權法
【裁判全文】
臺灣臺中地方法院刑事判決                98年度訴字第47號
公  訴  人  臺灣臺中地方法院檢察署檢察官
被      告  甲○○
上列被告因違反著作權法案件，經檢察官提起公訴（97年度偵字
第26177號），本院判決如下：
    主    文
甲○○意圖銷售而擅自以重製光碟之方法侵害他人之著作財產權
，處有期徒刑陸月，如易科罰金，以新台幣壹仟元折算壹日，緩
刑參年，緩刑期內付保護管束，並向社區提供陸拾小時之義務勞
務。扣案電腦主機壹台、螢幕壹台、鍵盤壹個，及滑鼠壹個，均
沒收。
    事    實
一、甲○○明知附表所示「天宇系列布袋戲」26部之影音光碟，
    係三通企業社負責人李淑芬獲得黃文耀專屬授權，而享有上
    開視聽著作在中華民國臺、澎、金、馬地區之著作財產權，
    未經三通企業社之同意，不得擅自重製、散布或意圖散布而
    公開陳列。甲○○竟基於意圖銷售之犯意，於民國97年5 月
    間，在雅虎奇摩拍賣網上，向不詳年籍之人購得而持有附表
    所示之影音著作光碟片後，將影像檔存放在電腦硬碟中，並
    於97年8月1日，在臺中市○○區○○路4段672號20樓之24
    之住處，以其所有之電腦設備連接網際網路，利用其在雅虎
    奇摩拍賣網站所申請之「jianjia_402」帳號，張貼販賣該
    等違法重製影音光碟之訊息，以每片新臺幣（下同）15元之
    價格，供不特定人上網競標訂購。其於收到顧客訂片訊息後
    ，即聯絡顧客匯款至其郵局帳戶，再利用其所有之電腦主機
    、燒錄機及空白光碟片等設備，將附表所示之視聽著作，重
    製於光碟，以包裹寄送方式，散布重製之盜版光碟予不特定
    顧客，藉此販售得利約1萬元。嗣三通企業社之職員乙○○
    ，佯裝顧客購買「驚天九龍」及「龍現江湖」影音光碟2片
    並匯款，甲○○隨即寄送盜版之「驚天九龍」及「龍現江湖
    」影音光碟2片予乙○○，乙○○確認為盜版影音光碟後，
    隨即報警。嗣於97年10月2日16時10分許，為警持搜索票在
    上址搜索查獲，並扣得電腦主機、電腦螢幕各1臺、鍵盤及
    滑鼠各1個。
二、案經三通企業社之負責人李淑芬訴由彰化縣警察局員林分局
    報請臺灣臺中地方法院檢察署檢察官偵查起訴。
    理     由
一、前揭犯罪事實，業據被告甲○○自承不諱，核與告訴代理人
    乙○○於警詢及偵查中供述情節相符，復有彰化縣政府營利
    事業登記證、專屬授權書、智慧財產權證明書、拍賣網頁資
    料、中華郵政WebATM轉帳明細表、硬碟讀取內容照片、郵政
    存簿儲金簿正面、交易明細及開戶資料、掛號函件證明，及
    照片3張等在卷可資佐證，事證明確，被告犯行洵堪認定。
二、核被告甲○○所為，係犯著作權法第91條之1第2項、第3項
    明知係侵害著作財產權之重製光碟而散布罪，及同法第91條
    第3項、第1項意圖銷售擅自以重製於光碟之方法侵害他人之
    著作財產權罪。被告接續以擅自重製及散布之方法侵害他人
    著作財產權，均係出於同一違反著作權法之犯意，且於密接
    之時、地實施，視為數個舉動之接續施行之接續犯。又被告
    所犯上開2罪間，係基於同一因果支配行為下，所犯數罪名
    ，係想像競合犯，依刑法第55條之規定，從一重之著作權法
    第91條第3項、第1項意圖銷售擅自以重製於光碟之方法侵害
    他人之著作財產權罪處斷，公訴人認為係數罪併罰，或係高
    、低度行為之吸收關係，均有未洽，爰審酌被告之素行、犯
    罪動機、所生損害、所得利益，及犯後態度等一切情狀，量
    處如主文所示之刑，並諭知易科罰金之折算標準，次查，被
    告未曾因故意犯罪受有期徒刑以上刑之宣告，有台灣高等法
    院被告前案紀錄表卷足稽，其因年輕識淺致犯本罪，且犯後
    已坦承犯行，並與被害人達成民事和解，有調解結果報告書
    在卷足稽，經此教訓，應知所警惕，無再犯之虞，所宣告之
    刑，本院認為以暫不執行為宜，爰宣告緩刑三年以勵自新，
    且為使其緩刑期間內，能知法守法，對社會有所貢獻，爰併
    宣告緩刑期內付保護管束，及對社區提供義務勞務。扣案電
    腦主機壹台、螢幕壹台、鍵盤壹個，及滑鼠壹個，均為供犯
    罪所用之物，業據被告供明在卷，依著作權法第98條之規定
    ，沒收之。
三、據上論斷，應依刑事訴訟法第273條之1第1項、第299條第1
    項前段，著作權法第91條之1第3項、第2項、第91條第3項、
    第1項，第98條，刑法第11條、第55條、第74條第1項第1款
    、第2項第5款、第93條第1項第2款，判決如主文。
中    華    民    國    98    年    2     月    5     日
                  刑事第一庭    法  官  林清鈞
以上正本證明與原本無異。
如不服本判決應於收受判決後10日內向本院提出上訴書狀，並應
敘述具體理由；其未敘述上訴理由者，應於上訴期間屆滿後20日
內向本院補提理由書（均須按他造當事人之人數附繕本）「切勿
逕送上級法院」。
                                書記官  陳貴卿
中    華    民    國    98    年    2     月    5     日
附錄論罪科刑法條
著作權法第91條之1
擅自以移轉所有權之方法散布著作原件或其重製物而侵害他人之
著作財產權者，處3年以下有期徒刑、拘役，或科或併科新臺幣
50萬元以下罰金。
明知係侵害著作財產權之重製物而散布或意圖散布而公開陳列或
持有者，處3年以下有期徒刑，得併科新臺幣7萬元以上75 萬元
以下罰金。
犯前項之罪，其重製物為光碟者，處 6 月以上 3 年以下有期徒
刑，得併科新臺幣20萬元以上2百萬元以下罰金。但違反第87條
第4款規定輸入之光碟，不在此限。
犯前二項之罪，經供出其物品來源，因而破獲者，得減輕其刑。
著作權法第91條
擅自以重製之方法侵害他人之著作財產權者，處 3 年以下有期徒
刑、拘役，或科或併科新臺幣 75 萬元以下罰金。
意圖銷售或出租而擅自以重製之方法侵害他人之著作財產權者，
處6月以上五年以下有期徒刑，得併科新臺幣20萬元以上2百萬元
以下罰金。
以重製於光碟之方法犯前項之罪者，處 6 月以上 5 年以下有期
徒刑，得併科新臺幣 50 萬元以上 5 百萬元以下罰金。
著作僅供個人參考或合理使用者，不構成著作權侵害。


司法院資訊處製作；財團法人民間司法改革基金會備份。
